臺灣雲林地方法院刑事裁定
111年度聲字第597號
聲  請  人  臺灣雲林地方檢察署檢察官
受  刑  人  莊適仲


上列聲請人因對受刑人數罪併罰有二裁判以上，聲請定其應執行
之刑（111年度執字第1659號），本院裁定如下：
    主  文
莊適仲所犯如附表所示之罪，所處如附表所示之刑，應執行有期
徒刑伍年肆月。
    理  由
一、聲請意旨略以：受刑人莊適仲因犯毒品危害防制條例等案件
    ，先後經判決確定(如附表)，符合數罪併罰之要件，應依刑
    法第53條及第51條第5款之規定，聲請定其應執行之刑，爰
    依刑事訴訟法第477條第1項規定聲請裁定等語。
二、按數罪併罰，有二裁判以上者，依第51條之規定，定其應執
    行之刑，刑法第53條定有明文。又數罪併罰，分別宣告其罪
    之刑，如宣告多數有期徒刑者，於各刑中之最長期以上，各
    刑合併之刑期以下，定其刑期。但不得逾30年。刑法第51條
    第5款亦定有明文。又按法律上屬於自由裁量事項，尚非概
    無法律性之拘束，在法律上有其外部界限及內部界限，前者
    法律之具體規定，使法院得以具體選擇為適當裁判，此為自
    由裁量之外部界限。後者法院為自由裁量時，應考量法律之
    目的，法律秩序之理念所在，此為自由裁量之內部界限。法
    院為裁判時，二者均不得有所踰越。在數罪併罰而有二裁判
    以上，應定其應執行刑之案件，法院所為刑之酌定，固屬自
    由裁量事項，然對於法律之內、外部界限，仍均應受其拘束
    （最高法院94年度台非字第21號判決意旨參照）。
三、受刑人莊適仲因犯如附表所示之毒品危害防制條例等案件，
    經本院先後判處如附表所示之刑，均經確定在案，此有如附
    表所示之判決及臺灣高等法院被告前案紀錄表各1份在卷可
    憑。茲檢察官聲請定其應執行之刑，本院審認核屬正當。爰
    審酌被告所犯各罪之罪名異同、犯罪情節、時間差距及所生
    危害等各情，暨考量受刑人對定應執行刑之意見（本院卷第
    73頁）等一切情狀，定其應執行之刑如主文所示。
四、依刑事訴訟法第477條第1項，刑法第53條、第51條第5款，
    裁定如主文。
中　　華　　民　　國　　111 　年　　9 　　月　　15　　日
                      刑事第三庭    法  官  蔡美華
以上正本證明與原本無異。
如不服本裁定，應於裁定送達後5 日內向本院提出抗告狀（須附
繕本）。
中　　華　　民　　國　　111 　年　　9 　　月　　15　　日
                                書記官　陳智仁
附表：受刑人莊適仲定應執行刑案一覽表
編      號   1 2 3 罪      名   毒品危害防制條例 毒品危害防制條例 毒品危害防制條例 宣  告  刑  有期徒刑3年10月 有期徒刑3年2月 有期徒刑4年6月 犯 罪 日 期     109年7月16日 109年8月5日 109年6月9日 偵 查  機  關 年 度  案  號  臺灣雲林地方檢察署109年度偵字第6405、6780號 臺灣雲林地方檢察署110年度偵字第666號 臺灣雲林地方檢察署109年度偵字第6602、6984號 最後事實審        法  院 臺灣雲林地方法院        臺灣雲林地方法院        臺灣雲林地方法院     案  號 109年度訴字第747號 110年度訴字第101號 109年度訴字第856號  判決日期 109年11月26日 110年12月29日 110年1月21日 確定判 決 法  院 臺灣雲林地方法院        臺灣雲林地方法院    臺灣雲林地方法院  案  號 109年度訴字第747號 110年度訴字第101號 109年度訴字第856號  判決確定日期 110年4月20日 111年1月25日 111年6月22日 是否為得易科罰金之案件  否 否 否 備         註  雲林地檢110年度執字第1278號(111年觀執更字第1號)（聲請書誤載為111年觀執更木字第1號） 雲林地檢111年度執字第1057號 ⑴雲林地檢111年度執字第1659號 ⑵編號3至7定應執行有期徒刑4年10月 

編      號   4 5 6 罪      名   毒品危害防制條例 毒品危害防制條例 毒品危害防制條例 宣  告  刑  有期徒刑3年9月 有期徒刑3年11月 有期徒刑3年9月 犯 罪 日 期     109年7月9日 109年5月12日 109年6月3日 偵 查  機  關 年 度  案  號  臺灣雲林地方檢察署109年度偵字第6602、6984號 臺灣雲林地方檢察署109年度偵字第6602、6984號 臺灣雲林地方檢察署109年度偵字第6602、6984號 最後事實審        法  院 臺灣雲林地方法院        臺灣雲林地方法院        臺灣雲林地方法院     案  號 109年度訴字第856號 109年度訴字第856號 109年度訴字第856號  判決日期 110年1月21日 110年1月21日 110年1月21日 確定判 決 法  院 臺灣雲林地方法院        臺灣雲林地方法院    臺灣雲林地方法院  案  號 109年度訴字第856號 109年度訴字第856號 109年度訴字第856號  判決確定日期 111年6月22日 111年6月22日 111年6月22日 是否為得易科罰金之案件  否 否 否 備         註  ⑴雲林地檢111年度執字第1659號 ⑵編號3至7定應執行有期徒刑4年10月 ⑴雲林地檢111年度執字第1659號 ⑵編號3至7定應執行有期徒刑4年10月  ⑴雲林地檢111年度執字第1659號 ⑵編號3至7定應執行有期徒刑4年10月  

編      號   7   罪      名   毒品危害防制條例   宣  告  刑  有期徒刑3年10月   犯 罪 日 期     109年6月19日   偵 查  機  關 年 度  案  號  臺灣雲林地方檢察署109年度偵字第6602、6984號   最後事實審        法  院 臺灣雲林地方法院           案  號 109年度訴字第856號    判決日期 110年1月21日   確定判 決 法  院 臺灣雲林地方法院           案  號 109年度訴字第856號    判決確定日期 111年6月22日   是否為得易科罰金之案件  否   備         註  ⑴雲林地檢111年度執字第1659號 ⑵編號3至7定應執行有期徒刑4年10月